臺灣苗栗地方法院刑事判決　　　　　　　　　　　　　九十一年度訴字第一四八號
　　公　訴　人　臺灣苗栗地方法院檢察署檢察官
　　被　　　告　甲○○
右列被告因毒品危害防制條例案件，經檢察官提起公訴（九十一年度毒偵緝字第三一
號），及移送併案審理（九十一年度毒偵字第三九九號），本院判決如左：
    主  文
甲○○連續施用第一級毒品，累犯，處有期徒刑捌月。
第一次扣案之毒品海洛因壹包（淨重零點貳壹公克），及第二次扣案之毒品海洛因壹
包（淨重零點貳壹公克），均沒收銷燬之。
    事  實
一、甲○○素行不佳，曾有多次竊盜、違反麻醉藥品管理條例、贓物等前科紀錄，期
    間曾於民國（下同）八十九年一月四日，因竊盜案件，經台灣高等法院台中分院
    判處有期徒刑一年四月並確定，於八十九年十一月二十九日執行完畢。甲○○又
    曾於八十七年九月間，因一犯施用毒品案件，經台灣台中地方法院裁定送觀察、
    勒戒後，認無繼續施用毒品傾向，由該院於八十七年十月三十日以八十七年度易
    字第一九六六號為免刑之判決，並於八十七年十一月二十一日判決確定；復於八
    十八年八月間因二犯施用毒品案件，經本院裁定送觀察、勒戒後，認無繼續施用
    毒品傾向，由台灣苗栗地方法院檢察署檢察官於八十八年九月十八日以八十八年
    度毒偵字第一二七號不起訴處分確定。猶不知悔改，復基於施用第一級毒品海洛
    因之概括犯意，自九十年五月間某日起，至九十一年二月九日下午五時許止，連
    續在苗栗縣苗栗市○○路租屋處、桃園縣中壢市○○○路租屋處，以將第一級毒
    品海洛因摻入香煙內點燃吸食之方式，五年內三犯非法施用第一級毒品海洛因多
    次。
二、嗣分別於下列時、地，為警查獲：
（一）於九十年八月十四日下午三時二十分許，在苗栗縣苗栗市陽明山莊聯合天地前
      ，甲○○駕駛竊來之贓車搭載藍巧萍，因形跡可疑，為苗栗縣警察局苗栗分局
      警備隊員警盤查，警方除當場查獲甲○○塞在藍巧萍身上之海洛因一包（淨重
      ０˙二一公克）外，並將其帶回分局採尿送驗，結果發現其尿液呈有嗎啡陽性
      反應。
（二）桃園縣警察局保安隊員警，於九十一年二月九日晚上十時三十五分許，在桃園
      縣桃園市○○路與春日路口，將通緝中之甲○○逮捕，警方除當場在甲○○身
      上查獲海洛因一包（淨重０˙二一公克）及安非他命一包（含袋重０˙四公克
      ）外，並將其帶回警局採尿送驗，結果發現其尿液仍呈有嗎啡陽性反應及甲基
      安非他命陽性反應（關於甲○○涉犯非法施用第二級毒品安非他命部分，由檢
      察官另行起訴）。
三、案經苗栗縣警察局苗栗分局報請台灣苗栗地方法院檢察署檢察官偵查起訴，及由
    桃園縣警察局移送台灣桃園地方法院檢察署呈請台灣高等法院檢察署核轉台灣苗
    栗地方法院檢察署檢察官移送本院併案審理。
    理  由
一、右揭事實，迭據被告甲○○於警訊時及偵、審中坦承不諱，而其尿液經警第一次
    採集送請法務部調查局依螢光偏極免役分析法篩驗，再依氣相層析質譜儀分析法
    確認結果，確呈有嗎啡陽性反應，有該局九十年十月二十六日（九０）陸（一）
    字第九００六二二七三號檢驗通知書及苗栗縣警察局苗栗分局偵辦煙毒、麻藥案
    件嫌犯尿液檢體編號登記簿影本各乙紙在卷足稽；至其尿液經警第二次採集送請
    桃園縣衛生局檢驗結果，同時呈有嗎啡及甲基安非他命陽性反應，此亦有該局不
    法藥物尿液檢定書及桃園縣警察局刑警隊被採尿人姓名編號對照表等影本各乙紙
    在卷足稽。又被告前後二次被警查獲之白色粉末共二包，經送法務部調查局依化
    學呈色法、氣相層析質譜儀分析法檢驗結果，其中第一次扣案之毒品海洛因一包
    ，淨重０˙二一公克（包裝重０˙二０公克），第二次扣案之毒品海洛因一包，
    淨重０˙二一公克（包裝重０˙二二公克），確均含有第一級毒品海洛因成分，
    有該局九十年九月二十日（九０）陸（一）字第九０一七九二一七號鑑定通知書
    、九十一年三月十二日調科壹字第０八０００五一三二號鑑定通知書影本各乙紙
    在卷足參。又被告曾於八十七年九月間，因一犯施用毒品案件，經台灣台中地方
    法院裁定送觀察、勒戒後，認無繼續施用毒品傾向，由該院於八十七年十月三十
    日以八十七年度易字第一九六六號為免刑之判決，並於八十七年十一月二十一日
    判決確定；復於八十八年八月間因二犯施用毒品案件，經本院裁定送觀察、勒戒
    後，認無繼續施用毒品傾向，由台灣苗栗地方法院檢察署檢察官於八十八年九月
    十八日以八十八年度毒偵字第一二七號不起訴處分確定，此分別有法務部全國檢
    察官線上查詢刑案人犯在監所最新資料系統─查詢結果、台灣苗栗地方法院檢察
    署刑案資料查註紀錄表、台灣高等法院被告全國前案紀錄表、台灣高等法院檢察
    署刑案紀錄簡覆表等在卷足參。事證明確，被告五年內三犯施用毒品之犯行，洵
    堪認定。
二、核被告所為，係犯毒品危害防制條例第十條第一項之施用第一級毒品罪。其非法
    持有海洛因之低度行為，應為施用之高度行為所吸收，不另論罪。被告先後多次
    施用第一級毒品海洛因之行為，時間緊接，所犯罪名之構成要件相同，顯係基於
    概括之犯意而為，應依連續犯之規定論以一罪，並依法加重其刑。又被告曾於八
    十九年一月四日，因竊盜案件，經台灣高等法院台中分院判處有期徒刑一年四月
    並確定，於八十九年十一月二十九日執行完畢，有上開前科表在卷足稽，五年內
    再犯本件有期徒刑以上刑之罪，為累犯，應依刑法第四十七條之規定，遞加重其
    刑。爰審酌被告曾有多次竊盜、違反麻醉藥品管理條例、贓物等前科紀錄，有上
    開前科表足參，足見其人素行不佳，一再非法施用毒品，理應重罰，惟念其所犯
    僅係戕害個人身心健康，對社會治安影響非大，及犯後坦承犯行等一切情狀，量
    處如主文所示之刑，以資懲儆。
三、至第一次扣案之毒品海洛因一包（淨重０˙二一公克），及第二次扣案之毒品海
    洛因一包（淨重０˙二一公克），均應依毒品危害防制條例第十八條第一項前段
    規定宣告沒收銷燬之。
四、台灣苗栗地方法院檢察署檢察官，就被告於九十一年二月九日晚上十時三十五分
    許，在桃園縣桃園市○○路與春日路口，被警查獲其仍有施用第一級毒品海洛因
    之犯行，而以該署九十一年度毒偵字第三九九號移送本院併案審理乙節，因移送
    併辦部分，與起訴被告連續施用第一級毒品部分，有連續犯之裁判上一罪關係，
    為起訴效力所及，本院自應一併予以審理，附此敘明。
據上論斷，應依刑事訴訟法第二百九十九條第一項前段，毒品危害防制條例第十條第
一項、第十八條第一項前段，刑法第十一條前段、第五十六條、第四十七條，判決如
主文。
本案經檢察官黃智勇到庭執行職務。
中      華      民      國      九十一      年    五    月    二十一    日
                              臺灣苗栗地方法院刑事第一庭
                                      法  官  柳  章  峰
右正本證明與原本無異。
如不服本判決，應於判決送達後十日內向本院提出上訴狀( 應附繕本 )。
                                      書記官  歐明  秀
中      華      民      國      九十一      年    五    月    二十一    日
毒品危害防制條例第十條
施用第一級毒品者，處六月以上五年以下有期徒刑。
施用第二級毒品者，處三年以下有期徒刑。
毒品危害防制條例第十八條
查獲之毒品及專供製造或施用毒品之器具，不問屬於犯人與否，均沒收銷燬之。但合
於醫藥或研究之用者，得不予銷燬。
前項合於醫藥或研究用毒品或器具之管理辦法，由法務部會同行政院衛生署定之。
